---
title: "Estructura y descripción de los metadatos de geonetwork"
author: "Marius Bottin"
date: "`r Sys.Date()`"
output: 
    github_document:
       number_sections: true
       toc: true
---


```{r setup}
require(RPostgreSQL)
require(dm)
require(DiagrammeRsvg)
require(rsvg)
require(png)
knitr::opts_chunk$set(cache=F,tidy.opts = list(width.cutoff = 70),
                     tidy = TRUE,
                     max.print=50,fig.path="./Fig/expl_meta",echo=T,
                     collapse=F, echo=T)
def.chunk.hook  <- knitr::knit_hooks$get("chunk")
knitr::knit_hooks$set(chunk = function(x, options) {
  x <- def.chunk.hook(x, options)
  paste0("\n \\", "footnotesize","\n\n", x, "\n\n \\normalsize\n\n")
})
```

# Importación

In my computer at home I created the database with the following commands:

```bash
createdb geonetwork -D extra
pg_restore -d geonetwork -c --no-owner --no-acl access_dump/dump-geonetwork-202409051028.sql
```

```{r}
geonetwork<-dbConnect(PostgreSQL(),dbname="geonetwork",user="marius")
```

```{r}
dm_object <- dm_from_con(geonetwork, learn_keys = T)
A<-dm_object %>%
  dm_draw(view_type = "all")
```

# XML representation and analyses

It seems that most of the data is in an xml form in the field `data` of the `metadata` table.

We will need to analyse particularly this XML structure, to be able to extract the metadata from the geonetwork.

```{r}
require(xml2)
require(XML)
require(data.tree)
require(collapse)
mtdt<-dbGetQuery(geonetwork,"SELECT data FROM metadata")
#xmlToDataFrame(xmlParse(mtdt[1,]))
```

```{r}
xml_list<-lapply(mtdt[-479,1],function(x)xmlToList(xmlParse(x)))
names1<-names(xml_list[[1]])
names_all<-lapply(xml_list,names) 
#sapply(names_all,function(x,y)!all(y==x),y=names1)
(names_fields<-unique(Reduce(c,names_all)))
mostComplete<-which.max(sapply(names_all,function(x,y)sum(y%in%x),y=names_fields))
```

```{r}
level1<-data.frame(
  name=names_fields,
  hasValue=F
)
A<-sapply(xml_list,names)
A_corres<-data.frame(
  lev0_nb=rep(1:length(A),sapply(A,length)),
  lev1_nb=unlist(lapply(A,function(x)1:length(x))),
  level1_match=unlist(lapply(A,function(x,y)match(x,y),y=level1$name))
)
LIST<- ISNULL <- logical(length=nrow(A_corres))
LENGTH <- DEPTH <- numeric(length=nrow(A_corres))
NAMES <- list()
for(i in 1:nrow(A_corres))LIST[i]<-is.list(xml_list[[A_corres[i,1]]][[A_corres[i,2]]])
for(i in 1:nrow(A_corres))ISNULL[i]<-is.null(xml_list[[A_corres[i,1]]][[A_corres[i,2]]])
for(i in 1:nrow(A_corres))LENGTH[i]<-length(xml_list[[A_corres[i,1]]][[A_corres[i,2]]])
for(i in 1:nrow(A_corres))DEPTH[i]<-ldepth(xml_list[[A_corres[i,1]]][[A_corres[i,2]]])
for(i in 1:nrow(A_corres))NAMES[[i]]<-names(xml_list[[A_corres[i,1]]][[A_corres[i,2]]])
#tapply(LENGTH,level1[A_corres[,3],"name"],table)
# table(unlist(NAMES[A_corres$level1_match==1]),useNA = "ifany")
# table(unlist(NAMES[A_corres$level1_match==2]),useNA = "ifany")
# table(unlist(NAMES[A_corres$level1_match==3]),useNA = "ifany")
# table(unlist(NAMES[A_corres$level1_match==4]),useNA = "ifany")
# table(unlist(NAMES[A_corres$level1_match==5]),useNA = "ifany")
# table(unlist(NAMES[A_corres$level1_match==6]),useNA = "ifany")
# table(unlist(NAMES[A_corres$level1_match==7]),useNA = "ifany")
# table(unlist(NAMES[A_corres$level1_match==8]),useNA = "ifany")
# table(unlist(NAMES[A_corres$level1_match==9]),useNA = "ifany")
# table(unlist(NAMES[A_corres$level1_match==10]),useNA = "ifany")
# table(unlist(NAMES[A_corres$level1_match==11]),useNA = "ifany")
# table(unlist(NAMES[A_corres$level1_match==12]),useNA = "ifany")
# table(unlist(NAMES[A_corres$level1_match==13]),useNA = "ifany")
# table(unlist(NAMES[A_corres$level1_match==14]),useNA = "ifany")
# table(unlist(NAMES[A_corres$level1_match==15]),useNA = "ifany")
# table(unlist(NAMES[A_corres$level1_match==16]),useNA = "ifany")
# table(unlist(NAMES[A_corres$level1_match==17]),useNA = "ifany")
# table(unlist(NAMES[A_corres$level1_match==18]),useNA = "ifany")
# table(unlist(NAMES[A_corres$level1_match==19]),useNA = "ifany")
# table(unlist(NAMES[A_corres$level1_match==20]),useNA = "ifany")
# table(unlist(NAMES[A_corres$level1_match==21]),useNA = "ifany")
# table(unlist(NAMES[A_corres$level1_match==22]),useNA = "ifany")
# table(unlist(NAMES[A_corres$level1_match==23]),useNA = "ifany")
# table(unlist(NAMES[A_corres$level1_match==24]),useNA = "ifany")
# table(unlist(NAMES[A_corres$level1_match==25]),useNA = "ifany")
# table(unlist(NAMES[A_corres$level1_match==26]),useNA = "ifany")
# table(unlist(NAMES[A_corres$level1_match==27]),useNA = "ifany")
```


Algoritmo que permite navegar en toda la estructura de los xml.
Basado en 2 tablas:

1. tabla que describe la jerarquía de los campos potenciales
1. tabla que describe la presencia de los campos para los registros

Note: the following function get the elements from a recursive path

```{r}
recPathList<-function(listNavig,path)
{
  x=listNavig
  for(i in path)
    x <- x[[i]]
  return(x)
}
# example
path<-c(1,7,1,3,1)
xml_list[[1]][[7]][[1]][[3]][[1]]
recPathList(xml_list,path)
```

Lo que hacemos primero es crear una matriz que contiene todo los paths, nivel por nivel que existen en la lista representando el XML.
Anotar: cuando el nivel siguiente no es una lista, no fila está añadida.

```{r}
listStruct<-matrix(data=c(1:length(xml_list),rep(NA,length(xml_list)*(ldepth(xml_list)-1))),nrow=length(xml_list),ncol=ldepth(xml_list))
findNextLevelPaths<-function(li,pathParent,maxDepth)
{
  if(!is.list(recPathList(li,pathParent))){return(NULL)}
  LN<-length(recPathList(li,pathParent))
  return(cbind(
    matrix(data=pathParent,nrow=LN,byrow=T,ncol=length(pathParent)),
    1:LN,
    matrix(NA,nrow=LN,ncol=maxDepth-(length(pathParent)+1))
  ))
}
for(i in 2:ncol(listStruct))
{
  cat("number of parents",sum(apply(listStruct,1,function(x)length(na.omit(x)))==(i-1)),"\n")
listStruct<-rbind(listStruct,
                  Reduce(rbind,apply(listStruct[apply(listStruct,1,function(x)length(na.omit(x)))==(i-1),],1,function(p,l)
  {
  ml=length(p)
  p=p[!is.na(p)]
  findNextLevelPaths(l,p,ml)
  },l=xml_list))
)
}
```


Now let's apply a function to get transform this matrix in a name matrix.

```{r}
nameCurrentLevel<-apply(listStruct[apply(listStruct,1,function(x)length(na.omit(x)))>1,],1,function(x,li)
{
  A<-na.omit(x)
  last<-A[length(A)]
  path<-A[-length(A)]
  names(recPathList(li,path))[last]
},li=xml_list)
nameCurrentLevel[(length(nameCurrentLevel)-50):length(nameCurrentLevel)]

allNames<-matrix(NA,nrow=nrow(listStruct),ncol=ncol(listStruct)-1)
for(i in 1:nrow(listStruct))
{
  if(i%%10000==0)cat(i,"/",nrow(listStruct),"\n")
  for(j in 2:max(2,length(na.omit(listStruct[i,]))))
  {
    
    path<-listStruct[i,1:(j-1)]
    last<-listStruct[i,j]
    allNames[i,j-1]<-names(recPathList(xml_list,path))[last]
  }
}
```

Desde el nivel 2 hasta maximo, determinamos cual es el parent:
```{r}
level<-apply(listStruct,1,function(x)length(na.omit(x)))
parent<-integer(nrow(listStruct))
for(i in 2:max(level))
{
  m<-match(apply(listStruct[level==i,],1,function(x){x[which.max(which(!is.na(x)))]<-NA;return(x)},simplify = F),split(listStruct[level==(i-1),],row(listStruct[level==(i-1),])))
  parent[level==i]<-which(level==(i-1))[m]
}
```




Cuales son los hijos directos?

```{r}
directChildren<-list()
for(i in 1:length(parent))
{
  directChildren[[i]]<-which(parent==i)
}
```


Cuales son los path que contienen una lista
```{r}
contList<-apply(listStruct,1,function(x,li)
{path=na.omit(x);return(is.list(recPathList(li,path)))},li=xml_list)
```

Cuales son los casos que no contienen listas, pero son nulos:

```{r}
contNull<-apply(listStruct,1,function(x,li)
{path=na.omit(x);return(is.null(recPathList(li,path)))},li=xml_list)
noListButNull<-!contList&contNull
sum(!contList)
sum(noListButNull)
sum(!contList&!contNull)
```

```{r}
# which of listStruct is a non-null, non-list value
leaves<-which(!contList&!contNull)
# table of unique variable names
un_leaves<-unique(allNames[leaves,])
# correspondence between non-null, non-list values and unique variable names
m<-match(split(allNames[leaves,],row(allNames[leaves,])),split(un_leaves,row(un_leaves)))
# Correspondence between listStruct and unique variable names
corres_leaves<-integer(nrow(listStruct))
corres_leaves[leaves]<-m
```


```{r}
NAMES<-apply(un_leaves,1,function(x)paste(na.omit(x),collapse="."))
nb_byVar<-table(m)
names(nb_byVar)<-NAMES
nb_byVar[order(nb_byVar)]
#View(un_leaves[do.call("order",as.data.frame(un_leaves)),])
```

Para cada variable (hoja), necesitamos saber:

* cuantas veces aparece?
* En cuantos registros aparece?
* cual es el maximo de las repeticiones en un registro?
* cual es el minimo/maximo de la longitud del vector de valores?
* ejemplos de valores

```{r}

nbOccurrences<-table(corres_leaves[corres_leaves!=0])
nbReg<-tapply(listStruct[,1],corres_leaves,function(x)length(unique(x)))[-1]
nbRepMin<-apply(Reduce(rbind,tapply(factor(corres_leaves),listStruct[,1],table)),2,function(x)min(na.omit(x[x>0])))[-1]
nbRepMax<-apply(Reduce(rbind,tapply(factor(corres_leaves),listStruct[,1],table)),2,max)[-1]
rangeLN<-by(listStruct,corres_leaves,FUN=function(tab,ls_xml)
  {
    ls_byVar<-apply(tab,1,FUN=function(x,l_x)recPathList(ls_xml,na.omit(x)),l_x=ls_xml)
    return(range(sapply(ls_byVar,length)))
  },ls_xml=xml_list)
len_min<-sapply(rangeLN,min)[-1]
len_max<-sapply(rangeLN,max)[-1]
subNames<-by(listStruct,corres_leaves,FUN=function(tab,ls_xml)
  {
    subN<-unique(unlist(lapply(apply(tab,1,FUN=function(x,l_x)recPathList(ls_xml,na.omit(x)),l_x=ls_xml),names)))
    return(paste(subN,sep="|",collapse="|"))
  },ls_xml=xml_list)[-1]
examples<-as.list(by(listStruct,corres_leaves,FUN=function(tab,ls_xml)
  {
    ls_byVar<-apply(tab,1,FUN=function(x,l_x)recPathList(ls_xml,na.omit(x)),l_x=ls_xml)
  },ls_xml=xml_list)[-1])
isAttr<-grepl("\\.attr",NAMES)
```


Now we export a csv file to be able to analyse and name the variables:
```{r}
un_leaves<-data.frame(id=1:nrow(un_leaves),
                      un_leaves,
                      isAttr,
                      nbOccurrences,
                      nbReg,
                      nbRepMin,
                      nbRepMax,
                      len_min,
                      len_max,
                      subNames
                      )

write.csv(un_leaves,"../../data_metadatos_catalogos/un_leaves.csv")
```


It might be interesting to classify the individual datasets depending on the variable they have:

```{r}
require(vegan)
distInd<-vegdist(table(listStruct[,1],corres_leaves)[,-1],method = "chisq",binary=T)
HC<-hclust(distInd)
plot(HC)
```


```{r}
save(list=c("listStruct","nameCurrentLevel","allNames","level","parent","directChildren","contList"),file="../../data_metadatos_catalogos/analyseXmlStruct_geonetwork.RData")
```

```{r}
dbDisconnect(geonetwork)
```

