---
title: "Estructura y descripción de los metadatos de Ceiba"
author: "Marius Bottin"
date: "`r Sys.Date()`"
output: 
    bookdown::github_document2:
       number_sections: true
       toc: true
---


```{r setup}
require(RPostgreSQL)
require(dm)
require(png)
knitr::opts_chunk$set(cache=T,tidy.opts = list(width.cutoff = 70),
                     tidy = TRUE,
                     max.print=50,fig.path="./Fig/explor_ceiba_",echo=T,
                     collapse=F, echo=T)
def.chunk.hook  <- knitr::knit_hooks$get("chunk")
knitr::knit_hooks$set(chunk = function(x, options) {
  x <- def.chunk.hook(x, options)
  paste0("\n \\", "footnotesize","\n\n", x, "\n\n \\normalsize\n\n")
})
```
# Datadir en el servidor Ceiba

## Descripción
Todos los datos de Ceiba están organizados como carpetas en el datadir del servidor.
Se maneja después con el sistema Integrated Publishing Toolkit desarrollado por GBIF.

En cada carpeta (cada juego de datos), podemos encontrar:

* el archivo comprimido que contiene los archivos y los metadatos en formato DarwinCore completo.
* el archivo `eml.xml` que contiene los metadatos, y todas las versiones del archivo (con los nombres `eml-1.xml`, `eml-2.xml` etc)
* el archivo `publication.log` que contiene el historial de publicación/modificación del juego de datos
* archivos de descripción de los juegos de datos en "Rich Text Format" (rtf), tambien para cada versión publicada
* archivos de administración de datos y metadatos `resource.xml`
* una carpeta `sources` que contiene los datos (?)

## Extracción de los metadatos

En ssh, accedemos al servidor de ceiba desde la red del instituto:

```bash
ssh integracion@192.168.11.74
```

Extraemos 3 archivos:

* un archivo que tiene las direcciones de los archivos "eml.xml" y sus contenidos
* un archivo que contiene las direcciones de los archivos "resource.xml" y sus contenidos
* un catalogo de todos los archivos presentes en la carpeta de datos manejada por el ipt

Esos 2 archivos se pueden obtener con:

```bash
find /home/pem/datadir/ -name eml.xml -exec bash file_and_content.sh {} \; >file_and_content_result_eml 2> errors_find_file_and_content_eml
find /home/pem/datadir/ -name resource.xml  -exec bash file_and_content.sh {} \; >file_and_content_result_resource 2> errors_find_file_and_content_resource
find /home/pem/datadir/ -type f  > result_find
```

Los archivos se pueden descargar desde la red del instituto, gracias al applicativo scp, que funciona a través de ssh.

# Analisis de los metadatos

```{r}
result_find <- readLines("../../../data_metadatos_catalogos/ceiba/result_find")
meta_ceiba <- readLines("../../../data_metadatos_catalogos/ceiba/file_and_content_result_eml")
meta_ceiba<-meta_ceiba[!meta_ceiba==""]
```

Numero de archivos de metadatos

```{r}
sum(grepl("---file:.*---",meta_ceiba))
```

We search for the names/pathes of the files and we create the tables describing the adresses in the R object

```{r}
nameFilesAddr<-grep("---file:.*---",meta_ceiba)
addresses_xml<-data.frame(
  file=sub("^---file:(.*)---$","\\1",meta_ceiba[nameFilesAddr]),
  beg=nameFilesAddr+1,
  end=c(nameFilesAddr[2:length(nameFilesAddr)]-1,length(meta_ceiba))
)
```

Checking integrity and correspondances with the other objects

```{r}
any(duplicated(addresses_xml$file))
match(addresses_xml$file,result_find)
```
There might be a problem when there is an empty xml.
After manual checking, we realize that this problem creates an end before the beg, so to avoid these lines in the rest of the code, we just suppress these cases in the addresses_xml object:

```{r}
w_empty<-which((addresses_xml$beg[1:(nrow(addresses_xml)-1)]+1)==addresses_xml$beg[2:nrow(addresses_xml)])
addresses_xml[(w_empty-2):(w_empty+2),]

addresses_xml[addresses_xml$beg>addresses_xml$end,]
addresses_xml<-addresses_xml[addresses_xml$beg<addresses_xml$end,]
```


Separating by origin files:

```{r}
xml_files<-apply(addresses_xml,1,function(a,rl)paste(rl[a[2]:a[3]],sep="\n",collapse="\n"),rl=meta_ceiba)
names(xml_files)<-addresses_xml$file
```

Then reading the xml code:

```{r}
require(XML)
require(xml2)
xml_list<-lapply(xml_files,function(x)xmlToList(xmlParse(x)))
xml_list2<-lapply(xml_files,function(x)xmlToList(xmlParse(x),simplify = F))

```

I gotta check this part because it does not make sense: this only take the large categories which are:

* dataset
* additionalMetadata
* .attrs

```r
names1<-names(xml_list[[1]])
names_all<-lapply(xml_list,names) 
sapply(names_all,function(x,y)!all(y==x),y=names1)
(names_fields<-unique(Reduce(c,names_all)))
mostComplete<-which.max(sapply(names_all,function(x,y)sum(y%in%x),y=names_fields))
  
```

Seems that part is useless as well:

```r
level1<-data.frame(
  name=names_fields,
  hasValue=F
)
A<-sapply(xml_list,names)
A_corres<-data.frame(
  lev0_nb=rep(1:length(A),sapply(A,length)),
  lev1_nb=unlist(lapply(A,function(x)1:length(x))),
  level1_match=unlist(lapply(A,function(x,y)match(x,y),y=level1$name))
)
LIST<- ISNULL <- logical(length=nrow(A_corres))
LENGTH <- DEPTH <- numeric(length=nrow(A_corres))
# NAMES <- list()
# for(i in 1:nrow(A_corres))LIST[i]<-is.list(xml_list[[A_corres[i,1]]][[A_corres[i,2]]])
# for(i in 1:nrow(A_corres))ISNULL[i]<-is.null(xml_list[[A_corres[i,1]]][[A_corres[i,2]]])
# for(i in 1:nrow(A_corres))LENGTH[i]<-length(xml_list[[A_corres[i,1]]][[A_corres[i,2]]])
# for(i in 1:nrow(A_corres))DEPTH[i]<-ldepth(xml_list[[A_corres[i,1]]][[A_corres[i,2]]])
# for(i in 1:nrow(A_corres))NAMES[[i]]<-names(xml_list[[A_corres[i,1]]][[A_corres[i,2]]])
# tapply(LENGTH,level1[A_corres[,3],"name"],table)
# table(unlist(NAMES[A_corres$level1_match==1]),useNA = "ifany")
# table(unlist(NAMES[A_corres$level1_match==2]),useNA = "ifany")
# table(unlist(NAMES[A_corres$level1_match==3]),useNA = "ifany")
# table(unlist(NAMES[A_corres$level1_match==4]),useNA = "ifany")
# table(unlist(NAMES[A_corres$level1_match==5]),useNA = "ifany")
# table(unlist(NAMES[A_corres$level1_match==6]),useNA = "ifany")
# table(unlist(NAMES[A_corres$level1_match==7]),useNA = "ifany")
# table(unlist(NAMES[A_corres$level1_match==8]),useNA = "ifany")
# table(unlist(NAMES[A_corres$level1_match==9]),useNA = "ifany")
# table(unlist(NAMES[A_corres$level1_match==10]),useNA = "ifany")
# table(unlist(NAMES[A_corres$level1_match==11]),useNA = "ifany")
# table(unlist(NAMES[A_corres$level1_match==12]),useNA = "ifany")
# table(unlist(NAMES[A_corres$level1_match==13]),useNA = "ifany")
# table(unlist(NAMES[A_corres$level1_match==14]),useNA = "ifany")
# table(unlist(NAMES[A_corres$level1_match==15]),useNA = "ifany")
# table(unlist(NAMES[A_corres$level1_match==16]),useNA = "ifany")
# table(unlist(NAMES[A_corres$level1_match==17]),useNA = "ifany")
# table(unlist(NAMES[A_corres$level1_match==18]),useNA = "ifany")
# table(unlist(NAMES[A_corres$level1_match==19]),useNA = "ifany")
# table(unlist(NAMES[A_corres$level1_match==20]),useNA = "ifany")
# table(unlist(NAMES[A_corres$level1_match==21]),useNA = "ifany")
# table(unlist(NAMES[A_corres$level1_match==22]),useNA = "ifany")
# table(unlist(NAMES[A_corres$level1_match==23]),useNA = "ifany")
# table(unlist(NAMES[A_corres$level1_match==24]),useNA = "ifany")
# table(unlist(NAMES[A_corres$level1_match==25]),useNA = "ifany")
# table(unlist(NAMES[A_corres$level1_match==26]),useNA = "ifany")
# table(unlist(NAMES[A_corres$level1_match==27]),useNA = "ifany")
```


Algoritmo que permite navegar en toda la estructura de los xml.
Basado en 2 tablas:

1. tabla que describe la jerarquía de los campos potenciales
1. tabla que describe la presencia de los campos para los registros

Note: the following function get the elements from a recursive path

```{r}
recPathList<-function(listNavig,path)
{
  x=listNavig
  for(i in path)
    x <- x[[i]]
  return(x)
}
# example
```

Lo que hacemos primero es crear una matriz que contiene todo los paths, nivel por nivel que existen en la lista representando el XML.
Anotar: cuando el nivel siguiente no es una lista, no fila está añadida.

```{r}
require(collapse)
listStruct<-matrix(data=c(1:length(xml_list),rep(NA,length(xml_list)*(ldepth(xml_list)-1))),nrow=length(xml_list),ncol=ldepth(xml_list))
findNextLevelPaths<-function(li,pathParent,maxDepth)
{
  if(!is.list(recPathList(li,pathParent))){return(NULL)}
  LN<-length(recPathList(li,pathParent))
  return(cbind(
    matrix(data=pathParent,nrow=LN,byrow=T,ncol=length(pathParent)),
    1:LN,
    matrix(NA,nrow=LN,ncol=maxDepth-(length(pathParent)+1))
  ))
}
for(i in 2:ncol(listStruct))
{
  cat("number of parents",sum(apply(listStruct,1,function(x)length(na.omit(x)))==(i-1)),"\n")
listStruct<-rbind(listStruct,
                  Reduce(rbind,apply(listStruct[apply(listStruct,1,function(x)length(na.omit(x)))==(i-1),],1,function(p,l,ml)
  {
  p=p[!is.na(p)]
  findNextLevelPaths(l,p,ml)
  },l=xml_list,ml=ncol(listStruct),simplify = F))
)
}
```


Now let's apply a function to transform this matrix in a name matrix.

```{r}
#nameCurrentLevel<-apply(listStruct[apply(listStruct,1,function(x)length(na.omit(x)))>1,],1,function(x,li)
nameCurrentLevel<-apply(listStruct,1,function(x,li)
{
  A<-na.omit(x)
  last<-A[length(A)]
  path<-A[-length(A)]
  names(recPathList(li,path))[last]
},li=xml_list)
nameCurrentLevel[(length(nameCurrentLevel)-50):length(nameCurrentLevel)]

allNames<-matrix(NA,nrow=nrow(listStruct),ncol=ncol(listStruct)-1)
for(i in 1:nrow(listStruct))
{
  if(i%%50000==0)cat(i,"/",nrow(listStruct),"\n")
  for(j in 2:max(2,length(na.omit(listStruct[i,]))))
  {
    
    path<-listStruct[i,1:(j-1)]
    last<-listStruct[i,j]
    allNames[i,j-1]<-names(recPathList(xml_list,path))[last]
  }
}
```

Desde el nivel 2 hasta maximo, determinamos cual es el parent:

```{r}
level<-apply(listStruct,1,function(x)length(na.omit(x)))
parent<-integer(nrow(listStruct))
for(i in 2:max(level))
{
  m<-match(apply(listStruct[level==i,],1,function(x){x[which.max(which(!is.na(x)))]<-NA;return(x)},simplify = F),split(listStruct[level==(i-1),],row(listStruct[level==(i-1),])))
  parent[level==i]<-which(level==(i-1))[m]
}
```




Cuales son los hijos directos?

```{r}
directChildren<-list()
for(i in 1:length(parent))
{
  directChildren[[i]]<-which(parent==i)
}
```


```{r}
allChildren<-vector(mode="list",length(directChildren))
for(i in 1:length(allChildren))
{
  newChildren<-children<-directChildren[[i]]
  while(length(newChildren)>0)
  {
    newChildren<-unlist(directChildren[newChildren])
    children<-c(children,newChildren)
  }
  allChildren[[i]]<-children
}
```

## Repetitions

From the children list, we may see what are the repetitions.

`directChildren` takes all nivels in the `listStruct` object which describes all the hierarchical levels in the xml. For each of these levels (each row of `listStruct`), it gives the children. It results in a list which contains all rows of `listStruct`, without duplication:


```{r}
length(directChildren)
any(duplicated(unlist(directChildren)))
```

Hence, we can use this simple list to see whether there are repetitions there of the names, which are in nameCurrentLevel

```{r}
nameChildren<-lapply(directChildren,function(x,n){n[x]},n=nameCurrentLevel)
dupliNameChildren<-lapply(nameChildren,duplicated)
anyDupliNameChildren<-sapply(dupliNameChildren,any)
```

Using mapply (to apply a function to corresponding elements of various list), we may use, in the cases where there are various children with the same names:

```{r}
# La función numRep da el indice de repetición en un
# NOTE: not sure how it would react to NA
numRep<-function(x)
{
  x<-factor(x)
  un<-levels(x)
  m<-match(x,un)
  t<-table(x)
  res<-integer(length(x))
  res[order(m)]<-unlist(lapply(t,function(x)1:x))
  return(res)
}
```


```{r}
repetitions<-Reduce(rbind,mapply(function(id_listStruct,name,dupl)
{
  nameUn<-unique(name[dupl])
  mnD<-match(name,nameUn)
  num<-numRep(name)
  return(
    data.frame(
    id=id_listStruct[!is.na(mnD)],
    name=name[!is.na(mnD)],
    numRep=num[!is.na(mnD)]
  )
  )
}
  ,id_listStruct=directChildren[anyDupliNameChildren],name=nameChildren[anyDupliNameChildren],dupl=dupliNameChildren[anyDupliNameChildren],SIMPLIFY = F))
```


Now we will create a matrix with the same row as listStruct, the number of column corresponding to the number of variables which are potentially repeated in their parent:
for each level from listStruct, it gives us 

```{r}
repAllNames<-allNames[repetitions$id,]
unRep_allNames<-unique(repAllNames)
gps<-match(split(allNames,row(allNames)),split(unRep_allNames,row(unRep_allNames)))
listStructRep<-matrix(NA,nrow(listStruct),max(gps,na.rm=T))
for(i in 1:max(gps,na.rm=T))
{
  potential_rep<-which(gps==i)
  num_rep<-numRep(parent[potential_rep])# five the index of repetitions when it has the same parent
  allChildrenRep<-allChildren[potential_rep]
  listStructRep[potential_rep,i]<-num_rep
  listStructRep[unlist(allChildrenRep),i]<-rep(num_rep,sapply(allChildrenRep,length))
}
lev_rep<-tapply(level,gps,unique)# note it is the real level, not -1
gpInGp<-data.frame(gp=NULL,inGp=NULL)
for(i in 1:max(gps,na.rm=T))
{
  lowerLevels<-lev_rep<lev_rep[i]
  if(any(lowerLevels))
  {
    curLevNotNa <- listStructRep[!is.na(listStructRep[,i]),lowerLevels]
    lowerLevApply<-apply(curLevNotNa,2,function(x)any(!is.na(x)))
    if(any(lowerLevApply)){
      inGp<-which(lowerLevels)[which(lowerLevApply)]
      inGp<-inGp[length(inGp)]
      gpInGp<-rbind(gpInGp,data.frame(gp=i,inGp=inGp))
    }
  }
}
```



Now we will create a matrix of the same dimension as listStruct, with values 0 for the levels which exist, NA when the level does not exist and instead of 0, the number of the repetition when it does apply
```r
listStructRep<-matrix(0L,nrow(listStruct),ncol(listStruct))
listStructRep[is.na(listStruct)]<-NA
for(i in 1:nrow(repetitions))
{
  matrixAdd<-cbind(row=c(repetitions$id[i],allChildren[[repetitions$id[i]]]),
                   col=level[repetitions$id[i]])
  listStructRep[matrixAdd]<-repetitions$numRep[i]
}
```


## Extracting final variables (leaves of the xml tree)
Cuales son los path que contienen una lista
```{r}
contList<-apply(listStruct,1,function(x,li)
{path=na.omit(x);return(is.list(recPathList(li,path)))},li=xml_list)
```

Cuales son los casos que no contienen listas, pero son nulos:

```{r}
contNull<-apply(listStruct,1,function(x,li)
{path=na.omit(x);return(is.null(recPathList(li,path)))},li=xml_list)
noListButNull<-!contList&contNull
sum(!contList)
sum(noListButNull)
sum(!contList&!contNull)
```

```{r}
# which of listStruct is a non-null, non-list value
leaves<-which(!contList&!contNull)
# table of unique variable names
un_leaves<-unique(allNames[leaves,])
# correspondence between non-null, non-list values and unique variable names
m<-match(split(allNames[leaves,],row(allNames[leaves,])),split(un_leaves,row(un_leaves)))
# Correspondence between listStruct and unique variable names
corres_leaves<-integer(nrow(listStruct))
corres_leaves[leaves]<-m
```


```{r}
NAMES<-apply(un_leaves,1,function(x)paste(na.omit(x),collapse="."))
nb_byVar<-table(m)
names(nb_byVar)<-NAMES
#nb_byVar[order(nb_byVar)]
#View(un_leaves[do.call("order",as.data.frame(un_leaves)),])
```

Para cada variable (hoja), necesitamos saber:

* cuantas veces aparece?
* En cuantos registros aparece?
* En que grupo (repeticiones) está?
* cual es el minimo/maximo de la longitud del vector de valores?
* ejemplos de valores
* Que es la secuencia de nombre de campos xml?

```{r}
# Cuantas veces aparece?
nbOccurrences<-table(corres_leaves[corres_leaves!=0])
# En cuantos registros
nbReg<-tapply(listStruct[,1],corres_leaves,function(x)length(unique(x)))[-1]
# En cual gp

inRep<-inGp<-tapply(apply(listStructRep[leaves,],1,function(x){
  w<-which(!is.na(x))
  if(length(w)){return(max(w))}
  return(0)
}),corres_leaves[leaves],unique)
# Longitud de valores
rangeLN<-by(listStruct[corres_leaves!=0,],corres_leaves[corres_leaves!=0],FUN=function(tab,ls_xml)
  {
    ls_byVar<-apply(tab,1,FUN=function(x,l_x)recPathList(ls_xml,na.omit(x)),l_x=ls_xml,simplify=F)
    return(range(sapply(ls_byVar,length)))
  },ls_xml=xml_list)
len_min<-sapply(rangeLN,min)
len_max<-sapply(rangeLN,max)

subNames<-by(listStruct[corres_leaves!=0,],corres_leaves[corres_leaves!=0],FUN=function(tab,ls_xml)
  {
    subN<-unique(unlist(lapply(apply(tab,1,FUN=function(x,l_x)recPathList(ls_xml,na.omit(x)),l_x=ls_xml,simplify = F),names)))
    return(paste(subN,sep="|",collapse="|"))
  },ls_xml=xml_list)

examples<-as.list(by(listStruct,corres_leaves,FUN=function(tab,ls_xml)
  {
    ls_byVar<-apply(tab,1,FUN=function(x,l_x)recPathList(ls_xml,na.omit(x)),l_x=ls_xml)
  },ls_xml=xml_list)[-1])
isAttr<-grepl("\\.attr",NAMES)
```


Now we export a csv file to be able to analyse and name the variables:
```{r}
un_leaves<-data.frame(id=1:nrow(un_leaves),
                      un_leaves,
                      inRep,
                      isAttr,
                      nbOccurrences,
                      nbReg,
                      len_min,
                      len_max,
                      subNames
                      )
un_leaves<-un_leaves[do.call("order",as.list(un_leaves[2:ncol(un_leaves)])),]

write.csv(un_leaves,file="../../../data_metadatos_catalogos/ceiba_un_leaves.csv")
```




# Estructura de repetición
Tenemos 2 objetos principales para entender la estructura de repetición de las variables en los archivos xml:

* repetitions: data.frame que da "id" la referencia a `listStruct` (fila), "name" el nombre del nivel Xn donde está la repetición, "numRep" que cuenta la repetición de una variable en un mismo parent.
* gplistStructRep: matriz que contiene exactamente en fila los mismos objetos que listStruct. Vale NA cuando el nivel no aplica, 0 cuando no aplica la repetición y el numero de repetición (numRep) cuando aplica una repetición de variable en un mismo parent.


```r
unRep<-unique(allNames[repetitions$id,])
un_leaves_matNames<-as.matrix(un_leaves[grep("^X",names(un_leaves))])
lev_rep<-apply(unRep,1,function(x)sum(!is.na(x)))
inRep<-matrix(NA,nrow=nrow(un_leaves),ncol=length(unique(lev_rep)),dimnames=list(NULL,unique(lev_rep)))
for(i in unique(lev_rep))
{
  inRep[,as.character(i)]<-which(lev_rep==i)[match(split(un_leaves_matNames[,1:i],row(un_leaves_matNames[,1:i])),split(unRep[lev_rep==i,1:i,drop=F],row(unRep[lev_rep==i,1:i,drop=F])))]
}
inGp<-apply(inRep,1,function(x)
  {
    A<-na.omit(x)
    if(length(A)==0)
    {return(0)}else{
      return(A[length(A)])
    }
  })
gpInGp<-Reduce(rbind,apply(unique(inRep[apply(inRep,1,function(x)sum(!is.na(x))>1),,drop=F]),1,
              function(x){
                A<-na.omit(x)
                return(data.frame(gp=A[length(A)],
                                  inGp=A[length(A)-1]))
              }))

```

## Managing names without repetitions in gp

Tenemos que dar nombres a los grupos, a las variables, que no se repiten en los grupos.

```{r}
nameGp <- apply(unRep_allNames,1,function(x){A<-na.omit(x);A[length(A)]})
gp_var_info<-data.frame(type="gp",
                        refUn=1:nrow(unRep_allNames),
                        name=nameGp,
                        varPath=apply(unRep_allNames,1,function(x)paste(na.omit(x),collapse="|")),
                        inGp=0
                        )
gp_var_info[match(gpInGp$gp,gp_var_info$refUn),"inGp"]<-gpInGp$inGp
```



```{r}
namesVar<-apply(un_leaves[grep("^X",colnames(un_leaves))],1,function(x)
  {A<-na.omit(x)
  A[length(A)]
  })
gp_var_info<-rbind(gp_var_info,
                   data.frame(
                     type="var",
                     refUn=un_leaves$id,
                     name=namesVar,
                     varPath=apply(un_leaves[grep("^X",colnames(un_leaves))],1,function(x)paste(na.omit(x),collapse="|")),
                     inGp=inGp
                   )
                   )
```

```{r}
repeatedNames<-by(gp_var_info,gp_var_info$inGp,function(x)
{
  dupliNames<-x$name[duplicated(x$name)]
  res<-x[x$name%in%dupliNames,c("type","refUn","name","varPath")]
})
repeatedNames<-repeatedNames[sapply(repeatedNames,nrow)>0]
nbNamesToTake<-1
while((length(repeatedNames)>0 & nbNamesToTake < ldepth(xml_list)) && (sum(sapply(repeatedNames,length))>0 ))
{
nbNamesToTake<-nbNamesToTake + 1
toModif<-Reduce(rbind,lapply(repeatedNames,function(x,n){
  replacement<-lapply(strsplit(x$varPath,"\\|"),function(x,n)
    paste(x[max(length(x)-(n-1),1):length(x)],collapse="_")
  ,n=n)
  x$name<-unlist(replacement)
  return(x)
}
,n=nbNamesToTake))
for(i in 1:nrow(toModif))
{
  gp_var_info$name[gp_var_info$type==toModif$type[i]&gp_var_info$refUn==toModif$refUn[i]]<-toModif$name[i]
}
repeatedNames<-by(gp_var_info,gp_var_info$inGp,function(x)
{
  dupliNames<-x$name[duplicated(x$name)]
  res<-x[x$name%in%dupliNames,c("type","refUn","name","varPath")]
  return(res)
})
repeatedNames<-repeatedNames[sapply(repeatedNames,nrow)>0]
}
```

# Representation of the variable structure

```{r}
require(data.tree)
gp_var_info$gp_var_name<-paste(gp_var_info$type,gp_var_info$refUn,sep="_")
gp_var_info$pathString<-NA
gp_var_info$pathString[gp_var_info$inGp==0]<-paste0("gp_0/",gp_var_info$gp_var_name[gp_var_info$inGp==0])
while(any(is.na(gp_var_info$pathString))){
  toAdd<-gp_var_info$pathString[match(paste0("gp_",gp_var_info$inGp[is.na(gp_var_info$pathString)]),gp_var_info$gp_var_name)]
  gp_var_info$pathString[is.na(gp_var_info$pathString)][!is.na(toAdd)]<-paste(toAdd[!is.na(toAdd)],gp_var_info$gp_var_name[is.na(gp_var_info$pathString)][!is.na(toAdd)],sep="/")
}
gp_var_info$label<-gp_var_info$name
nodeGpVar<-as.Node(gp_var_info,"pathString","label")
print(nodeGpVar,"label",pruneMethod = NULL)
```

```r fig.height=10,fig.width=2
SetGraphStyle(nodeGpVar,rankdir="LR")
SetNodeStyle(nodeGpVar,label=function(node)node$label)
plot(nodeGpVar)
```

```{r fig.height=15,fig.width=15}
library(igraph)
#png("testReprNetwork.pdf",1500,1500)
ig_gpVar<-as.igraph(nodeGpVar, directed = TRUE, direction = "climb")
str(ig_gpVar)
V(ig_gpVar)$inGp<-gp_var_info$inGp[match(names(V(ig_gpVar)),gp_var_info$gp_var_name)]
V(ig_gpVar)$type<-ifelse(grepl("^gp",names(V(ig_gpVar))),"gp","var")
gpCol<-rep(NA,length(V(ig_gpVar)))
gpCol[V(ig_gpVar)$type=="gp"]<-as.integer(gsub("^gp_","",names(V(ig_gpVar))[V(ig_gpVar)$type=="gp"]))+1
gpCol[V(ig_gpVar)$type=="var"]<-V(ig_gpVar)$inGp[V(ig_gpVar)$type=="var"]+1
COL<-rainbow(max(gpCol))[gpCol]

#gp_var_info[c("gp_var_name","name")][match(names(V(ig_gpVar)),gp_var_info$gp_var_name),]
plot(ig_gpVar,vertex.label=gp_var_info$name[match(names(V(ig_gpVar)),gp_var_info$gp_var_name)],vertex.size=5,vertex.shape=c(var="circle",gp="square")[V(ig_gpVar)$type], vertex.color=COL)
```



# Exportation of a table with values and references (dataset and variables)

What we have got is:

* the table `un_leaves` which contains many characteristics of the different variables
* `listStruct` which contains all the paths in rows
* `corres_leaves`, which corresponds one on one to listStruct and which gives 0 when the path does not go to a "leaf" and gives the id of the table `un_leaves` when it is a leaf
* `xml_list` which contains all the info from the xml files, and might be accessed through the function `recPathList` with the path from `listStruct`
* `parent` which gives, for each of the line of `listStruct` the parent line, in `listStruct` as well 
* `addresses_xml` which contains, in the first column, the system path of the files xml, on the same order as the column 1 from `listStruct`: we can extract the name of the folder from there...
* `listStructRep` corresponde exactamente a `listStructRep` en terminos de row y columns, vale NA en los levels que no conciernen la fila, 0 cuando no hay repetición (incluso cuando puede haber repetición para la variable), y el numero de repetición dentro de un parent cuando aplique
* `gp_var_info` contiene toda la información sobre la estructura de tablas y de relaciones entre tablas


One of the difficulties we could have to extract the table of values is that some leaves (some of the .attr ones only) have more than one value on the leaves


Here is an attempt to extract all leaves in a simple table, in a "dataset->var->value" schema which do not account for the repeated variables and their groups.
```{r}
recalculate<-F
folder <- gsub("^.*/","",dirname(addresses_xml$file))
if(recalculate){
res<-Reduce(rbind,lapply(leaves,function(x,f,lS,cl,xl,p,ul)
  {
  val <- recPathList(xl,na.omit(lS[x,]))
  nameVal <- names(val)
  if(is.null(nameVal)){nameVal<-NA}
  return(data.frame(
    ref_struct=x,
    parent=p[x],
    folder=f[lS[x,1]],
    id_var=cl[x],
    subname=nameVal,
    value=as.character(val)
  ))},
  f=folder,
  lS=listStruct,
  cl=corres_leaves,
  xl=xml_list,
  p=parent,
  ul=un_leaves
  ))
save(res,file="../../../data_metadatos_catalogos/tab_variable.RData")
}else{(load(file="../../../data_metadatos_catalogos/tab_variable.RData"))}
```

Now if we want to account for the repeated variables and their groups, we need to:

1. for each leaf give it its `gp` (table) and reference `inGp` in terms of ids
1. create the table as matrix of character
1. go through the leaf table and put the values in the corresponding table
1. determine the type of the variables and transform the matrix into data.frame that may be exported in a database

<!--
It does not make sense to manage that here:
the process should be the following

1. We search for repetitions
2. We look for which names present repetitions in their parents
3. For all case where a names is associated with a repetition, then we look for each leaf (part of allChildren for these names) in which repetition it is

It is different than the current process, because we did already that for repetitions, but it might be some case where the xml variable accept repetitions in their parent but is not actually repeated.

Note: we need to decide whether we do it only for leaves or for every row of listStruct


-->


```{r}
#Step 1:for each leaf give it its `gp` (table) and reference `inGp` in terms of ids
matGp<-matrix(NA,nrow=length(leaves),ncol=sum(gp_var_info$type=="gp")+1,dimnames=list(leaves,c(0,gp_var_info$refUn[gp_var_info$type=="gp"])))
matGp[,"0"]<- listStruct[leaves,1]

gps<-gp_var_info$refUn[gp_var_info$type=="gp"]
for(i in 1:length(gps))
{
  curGp<-gps[i]
  levCurGp<-lev_rep[i]+1
  cur_var_info<-gp_var_info[gp_var_info$inGp==i]
}
```







# Utilizar sql para manejar los datos extraídos

El trabajo para hacer acá es muy fastidioso, se trata de explorar los campos del eml en xml para crear tablas y grupos de variables que pueden ser repetidos etc.
Utilizar SQL permite hacer este trabajo con un lenguaje más adaptado a esa complejidad...
En esa instancia, vamos a crear una base de datos SQLite para el desarrollo, sin embargo, puede valer la pena más tarde pasar a un motor más eficiente com PostgreSQL.

****************************

Incluso, para empezar, vamos a utilizar `sqldf`

```{r}
require(sqldf)
sqldf("
      WITH a AS(
        SELECT id_var,subname, folder, count(*) nb
        FROM res 
        GROUP BY id_var,subname ,folder
        ), b AS(
        SELECT id_var,subname,nb,count(*) nb_cases
        FROM a
        GROUP BY id_var,subname,nb)
      SELECT id_var,subname,X1,X2,X3,X4,X5,X6,X7,x8
      FROM b 
      LEFT JOIN un_leaves ul ON b.id_var=ul.id
      GROUP BY id_var,subname,X1,X2,X3,X4,X5,X6,X7,x8
      HAVING max(nb)=1
      ",drv="SQLite")
sqldf("
      WITH a AS(
        SELECT id_var,subname, folder, count(*) nb
        FROM res 
        GROUP BY id_var,subname ,folder
        ), b AS(
        SELECT id_var,subname,nb,count(*) nb_cases
        FROM a
        GROUP BY id_var,subname,nb)
      SELECT id_var,subname,X1,X2,X3,X4,X5,X6,X7,x8,max(nb)
      FROM b
      LEFT JOIN un_leaves ul ON b.id_var=ul.id
      GROUP BY id_var,subname,X1,X2,X3,X4,X5,X6,X7,x8
      HAVING max(nb)!=1
      ORDER BY X1,X2,X3,X4,X5,X6,X7,x8
      ",drv="SQLite")
```


## Crear la base de datos

```r
require(RSQLite)
dbFile<-"../../../data_metadatos_catalogos/metadata_ceiba.sqlite"
metaCeiba<-dbConnect(SQLite(),dbFile)
```

## Crear las primeras tablas


