---
title: "Estructura y descripción de los catalogos institucionales"
author: "Marius Bottin"
date: "`r Sys.Date()`"
output: 
    html_document:
       number_sections: true
       toc: true
---


```{r}
require(httr)
require(jsonlite)

```

Eso parece funcionar:

```bash
curl -U "User:Pass" --request GET 'http://geonetwork.humboldt.org.co/geonetwork/srv/eng/xml.search' -v
```


Para que funcione el codigo siguiente, se necesita un archivo texto con las 3 filas siguientes:

`# API geonetwork`

`usuario: ********`

`password: *******`


```{r}
access <- readLines("../../../access_dump/accesos")
api_access_line <- which(access=="# API geonetwork")
usuario <- gsub("usuario: ","",access[api_access_line+1])
password <- gsub("password: ", "", access[api_access_line+2])
```

```{r}
get_xml_search<-GET("http://geonetwork.humboldt.org.co/geonetwork/srv/eng/xml.search",list(authenticate(usuario,password),content_type("application/xml")))
str(get_xml_search)

B<-GET("http://geonetwork.humboldt.org.co/geonetwork/srv/eng/info?type=me",list(authenticate(usuario,password),content_type("application/json")))
```

```{r}
from_curl<-system(paste0("curl -U \"",usuario,":",password,"\" --request GET 'http://geonetwork.humboldt.org.co/geonetwork/srv/eng/xml.search' -v"),intern = T)
require(XML)
ls_from_curl<-xmlToList(from_curl)
length(ls_from_curl)
Reduce(rbind.data.frame,lapply(ls_from_curl[2:length(ls_from_curl)],function(x)x$info))
```


Para entender como funcionan los llamados a la API por la pagina principal de la I2D y las busquedas, se pueden consultar los enlaces siguientes:

1. ir a <http://geonetwork.humboldt.org.co/geonetwork/srv/eng/xml.search> : consiste a entrar a los resultados de una busqueda xmd, sin ninguna palabra clave ni attributo. Entonces, la API envia todos los recursos del catálogo
1. Anotar el id de uno de los recursos y ponerlo en la consulta siguiente (ejemplo con 733): <http://geonetwork.humboldt.org.co/geonetwork/srv/eng/xml.metadata.get?id=733>. Corresponde a pedir el xml del recurso 733

Quedan varias preguntas:
* Porque la API cuando está consultada por R, da resultados que no se pueden leer


